【裁判字號】    95,上訴,21
【裁判日期】    950504
【裁判案由】    違反臺灣地區與大陸地區人民關係條例
【裁判全文】
臺灣高等法院花蓮分院刑事判決          95年度上訴字第21號
上  訴  人  乙○○
即  被  告
上列上訴人因違反臺灣地區與大陸地區人民關係條例案件，不服
臺灣臺東地方法院93年度訴字第169號中華民國94年12月20日第
一審判決（起訴案號：臺灣臺東地方法院檢察署93年度偵緝字第
21號），提起上訴，本院判決如下：
    主  文
上訴駁回。
    事實及理由
一、本案經本院審理結果，認第一審判決認上訴人即被告（以下
    簡稱被告）乙○○共同違反不得使大陸地區人民非法進入臺
    灣地區之規定，依修正前臺灣地區與大陸地區人民關係條例
    第79條第1項規定，處有期徒刑4月，認事用法及量刑均無不
    當，應予維持。且除於事實欄一、第17行以下更正並增加為
    「送請財團法人海峽交流基金會驗證後，由乙○○委請不知
    情之甲○○代為申請進入臺灣地區旅行證，再持上開驗證書
    及結．．．」外，其餘均與第一審判決書記載之事實、證據
    及理由相同，茲引用之（如附件）。
二、被告上訴意旨略以：伊並未涉犯本案，係甲○○委託伊辦理
    手續，並請求傳訊甲○○到庭證明伊無共犯行為云云。經本
    院依卷附大陸地區人民進入臺灣地區旅行證申請書上所載「
    甲○○」住址傳訊（見93偵緝字第21號卷第31頁），證人甲
    ○○於本院結稱，原即認識被告，惟並不認識林智福及陳清
    妹，上開卷附大陸地區人民進入臺灣地區旅行證申請書係伊
    要至高雄遊玩時，被告交付證件委託伊代為辦理，辦妥後即
    交予被告等語，被告於證人甲○○為上開證述後，翻異前開
    辯詞，供稱上開資料雖係伊委由甲○○代辦，惟證人甲○○
    辦妥後未再交還，且伊未至大陸云云，所辯顯不可採信，蓋
    上開證件辦妥後係由被告陪同林智福、陳清妹至戶政機關辦
    理結婚戶籍登記，若未辦妥上開旅行證件，陳清妹何可能由
    被告接機入境？況原審原即認定被告係共犯，其未出境至中
    國大陸並不足以影響本件犯罪之構成。綜前所述，被告所辯
    當係卸責之詞，自無足採信。其上訴顯無理由，應予駁回。
據上論斷，應依刑事訴訟法第368條、第373條，判決如主文。
本案經檢察官林慧到庭執行職務。
中    華    民    國    95    年    5     月    4    日
                        審判長法  官  何方興
                              法  官  林德盛
                              法  官  王紋瑩
以上正本證明與原本無異。
如不服本判決，應於送達後10日內，向本院提出上訴狀。其未敘
述理由者，並應於提出上訴狀後10日內向本院補提理由狀 (須附
繕本)。
                              書記官  吳家瑩
中    華    民    國    95    年    5     月    4     日
附錄本件論罪引用法條
臺灣地區與大陸地區人民關係條例第15條第1款
下列行為不得為之：
一  使大陸地區人民非法進入臺灣地區。
臺灣地區與大陸地區人民關係條例第79條第1項
違反第十五條第一款規定者，處一年以上七年以下有期徒刑，得
併科新臺幣一百萬元以下罰金。
修正前臺灣地區與大陸地區人民關係條例第79條第1項
違反第十五條第一款規定者，處五年以下有期徒刑、拘役或科或
併科新臺幣五十萬元以下罰金。
刑法第214條
明知為不實之事項，而使公務員登載於職務上所掌之公文書，足以生損害
於公眾或他人者，處三年以下有期徒刑、拘役或五百元以下罰金
。
刑法第216條
行使第210條至第215條之文書者，依偽造、變造文書或登載不實
事項或使登載不實事項之規定處斷。


司法院資訊處製作；財團法人民間司法改革基金會備份。
